臺灣高等法院刑事裁定
111年度抗字第1977號
抗  告  人
即  被  告  黃金發


上列抗告人即被告因違反洗錢防制法等案件，不服臺灣新北地方
法院111年度金簡上字第8號，中華民國111年11月28日所為之裁
定，提起抗告，本院裁定如下：
    主  文
抗告駁回。                                             
    理  由
一、原裁定意旨略以：抗告人即被告黃金發（下稱被告）因違反
    洗錢防制法等案件，經原審法院於民國111年5月24日以111
    年度金簡上字第8號判決有罪，該判決正本於111年9月19日
    向被告之住所地即新北市○○區○○街00號3樓郵寄送達，因未
    獲會晤被告本人，即由受僱人代為收受而為補充送達（原於
    111年6月2日送達被告住所地，然被告於111年6月6日至同年
    7月12日在監執行，故重新送達）等情，有原審送達證書可
    參，是被告之受僱人既已實際收受原審判決，自應已生合法
    送達之效力，即應於收受判決之翌日即111年9月20日起算上
    訴期間20日，經加計在途期間2日（被告居住新北市板橋區
    ，應加計2日），被告至遲應於111年10月11日以前向原審法
    院提起上訴，始為合法，然被告遲至111年10月25日始向原
    審提出刑事上訴狀，有該刑事上訴狀上之原審收狀戳章記載
    收狀日期可按，是被告提起本件上訴，顯已逾期，且無從補
    正，應予駁回等語。
二、抗告意旨略以：原審判決不公，因有5月份判決，還有1份8
    月份判決不起訴，我也是被害人，不知道朋友會拿給詐騙集
    團，在不知情下才知道被騙了，且我也沒有拿到錢，而且我
    的上面都沒抓到，就拿我開刀，不服原審判決，請求給我一
    個清白或抓到上面的人還有一個清白等語。
三、按上訴期間為20日，自送達判決後起算；提起上訴，應以上
    訴書狀提出於原審法院為之；原審法院認為上訴不合法律上
    之程式或法律上不應准許或其上訴權已經喪失者，應以裁定
    駁回之，刑事訴訟法第349條前段、第350條第1項、第362條
    前段分別定有明文。次按，送達於住居所、事務所或營業所
    不獲會晤應受送達人者，得將文書付與有辨別事理能力之同
    居人或受僱人，民事訴訟法第137條第1項前段所明定，此項
    規定依刑事訴訟法第62條規定，於刑事訴訟準用之。
四、經查：
(一)本件被告因違反洗錢防制法等案件，經原審法院於111年5月
    24日以111年度金簡上字第8號判決判處有期徒刑5月，併科
    罰金新臺幣（下同）2萬元，罰金如易服勞役，以1,000元折
    算1日，該判決正本並於111年9月19日送達至被告位於新北
    市○○區○○街00號3樓之住所地，雖未獲會晤被告本人，但已
    由其有辨別事理能力之受僱人收受在案，有原審送達證書可
    參（原審111年度金簡上字第8號卷，下稱原審金簡上卷第19
    3頁），是該判決已生合法送達效力。其上訴期間應自判決
    送達之翌日即111年9月20日起算上訴期間20日，再依法院訴
    訟當事人在途期間標準之規定，因被告居住於新北市板橋區
    ，向原審法院為訴訟行為，加計在途期間2日，則上訴期間
    至同年10月11日（星期二）即已屆滿，惟被告遲至111年10
    月25日始提起抗告，此有蓋有原審法院收狀章戳之刑事上訴
    狀在卷可稽（原審金簡上卷第199頁），其上訴顯已逾期，
    且此項程式無從補正。原審法院因而以被告上訴逾期為由，
    裁定駁回其上訴，並無不合。
(二)抗告意旨以原審判決不公，被告其後有不起訴處分，不服原
    審判決云云，然此並不影響其因上訴逾期而違背法律上程式
    之事實，況抗告意旨所指之不起訴處分乙節，依被告所提出
    之臺灣新北地方檢察署111年度偵字第20841、20842、20843
    號不起訴處分所載，係以被告此部分所涉違反洗錢防制法等
    案件，與原審法院111年度金簡上字第8號（即本案原審判決
    ），為同一案件，而為本案原審判決效力所及，不再另行追
    訴，此有上開不起訴處分書可按（本院卷第15至17頁），非
    謂被告提供帳戶之行為罪嫌不足，被告此部分恐有誤解。從
    而，抗告意旨置原裁定之論敘於不顧，徒憑己見，就其所涉
    違反洗錢防制法等案件為實體上之爭辯，其抗告自難認為有
    理由，應予駁回。
據上論斷，應依刑事訴訟法第412條，裁定如主文。
中　　華　　民　　國　　111 　年　　12　　月　　15　　日
                  刑事第二十五庭審判長法　官  邱滋杉
                                      法　官  邱瓊瑩
                                      法　官  劉兆菊
以上正本證明與原本無異。
如不服本裁定，應於收受送達後五日內向本院提出抗告狀。
                                      書記官  陳嬿如
中　　華　　民　　國　　111 　年　　12　　月　　15　　日